臺灣高等法院臺中分院刑事裁定　
110年度聲字第2618號
聲  請  人  臺灣高等檢察署臺中檢察分署檢察官     
受  刑  人  葉敏吉


上列聲請人因受刑人數罪併罰有二裁判以上，聲請定其應執行之
刑（聲請案號：110年度執聲字第1217號），本院裁定如下：
    主  文
葉敏吉因犯如附表所示各罪所處之刑，應執行有期徒刑壹年肆月
，如易科罰金，以新臺幣壹仟元折算壹日。 
    理  由
一、聲請意旨略以：受刑人葉敏吉（下稱受刑人）因竊盜數罪，
    先後經判決確定如附表，應依刑法第53條、第51條第5款規
    定，定其應執行之刑，及依刑法第41條第1項、第8項規定，
    諭知易科罰金之折算標準，於是依刑事訴訟法第477條第1項
    聲請裁定等語。
二、裁判確定前犯數罪者，併合處罰之；數罪併罰有二裁判以上
    ，宣告多數有期徒刑者，於各刑中之最長期以上，各刑合併
    之刑期以下，定其刑期，但不得逾30年；數罪併罰，有二裁
    判以上者，依第51條之規定，定其應執行之刑；刑法第50條
    第1項前段、第51條第5款、第53條分別定有明文。又犯最重
    本刑為5年以下有期徒刑以下之刑之罪，而受6月以下有期徒
    刑或拘役之宣告者，得以新臺幣（下同）1千元、2千元或3
    千元折算1日，易科罰金。但易科罰金，難收矯正之效或難
    以維持法秩序者，不在此限；於數罪併罰之數罪均得易科罰
    金或易服社會勞動，其應執行之刑逾6月者，亦適用之，刑
    法第41條第1項、第8項亦定有明文。查受刑人因犯如附表所
    示之竊盜等罪，經臺灣臺中地方法院及本院先後判處如附表
    所示之刑，均經分別確定在案，有各該刑事判決、臺灣高等
    法院被告前案紀錄表各1份在卷可稽。茲檢察官聲請定其應
    執行之刑，本院審核後認檢察官之聲請為正當，應定其應執
    行之刑，並依刑法第41條第1項前段、第8項規定，併諭知如
    易科罰金之折算標準，先予敘明。
三、又法律上屬於自由裁量之事項，並非概無法律性之拘束。自
    由裁量係於法律一定之外部性界限內（以定執行刑言，即不
    得違反刑法第51條之規定）使法官具體選擇以為適當之處理
    ；因此在裁量時，必須符合所適用之法規之目的。更進一步
    言，必須受法律秩序之理念所指導，此亦即所謂之自由裁量
    之內部性界限。關於定應執行之刑，既屬自由裁量之範圍，
    其應受此項內部性界限之拘束，要屬當然（最高法院80年台
    非字第473號判例意旨參照）。而受刑人所犯如附表所示各
    罪，其中如附表編號1至5所示之部分，業經臺灣臺中地方法
    院以109年度簡字第1440號刑事簡易判決定應執行有期徒刑1
    年2月，如易科罰金，以1千元折算1日；經提起上訴後，由
    臺灣臺中地方法院以110年度簡上字第145號刑事判決上訴駁
    回確定等情，有上開刑事簡易判決、刑事判決及臺灣高等法
    院被告前案紀錄表各1份存卷可佐；上開刑事簡易判決所定
    應執行之刑，雖將因本院所為之本件定應執行刑裁定而當然
    失效，惟揆諸前揭說明，經本院審核相關案卷、考量自由裁
    量之範圍應受內部性界限之拘束（即法律秩序之理念及法律
    目的之內部性界限）及不利益變更禁止原則，避免本件定應
    執行刑後反較定應執行刑之前更不利於受刑人，復審酌受刑
    人所犯如附表編號1至6所示之部分，均係犯竊盜罪等犯罪態
    樣、犯罪時間間隔、侵犯法益、各罪依其犯罪情節所量定之
    刑，及比例原則、罪刑相當原則等自由裁量權限等情，而為
    整體評價後，合併定其應執行之刑，並依刑法第41條第1項
    前段、第8項規定，併諭知易科罰金之折算標準如主文所示
    。另如附表編號1至5所示共5罪，曾定應執行刑有期徒刑1年
    2月，本案僅聲請就如附表所示6罪（即如附表編號1至5所示
    之5罪、如附表編號6所示之1罪）定其應執行之刑及諭知易
    科罰金之折算標準，牽涉案件情節單純，可資減讓之刑期幅
    度有限，顯無必要再命受刑人以言詞、書面或其他適當方式
    陳述意見，尚與最高法院刑事大法庭110年度台抗大字第489
    號裁定意旨無違，附此敘明。
據上論斷，應依刑事訴訟法第477條第1項，刑法第53條、第51條
第5款、第41條第1項前段、第8項，裁定如主文。　　
中　　華　　民　　國　　110 　年　　10　　月　　28　　日
           刑事第十一庭    審判長法　官   張  意  聰
                                 法　官   田  德  煙
                                 法　官   周  瑞  芬
以上正本證明與原本無異。
不得抗告。
                                 書記官   涂  村  宇
　　　　　　　　　　　　　　　　 
中　　華　　民　　國　　110 　年　　10　　月　　28　　日
附表：受刑人葉敏吉定應執行之刑案件一覽表
編           號  1 2 罪           名  竊盜 竊盜 宣    告     刑  有期徒刑5月 有期徒刑4月 犯  罪  日   期  109年8月21日 109年8月24日 偵查(自訴)機關年  度  案   號  臺灣臺中地方檢察署 109年度偵字第33576、34267、34272、35087號 臺灣臺中地方檢察署 109年度偵字第33576、34267、34272、35087號 最後事實審 法        院 臺灣臺中地方法院 臺灣臺中地方法院  案        號 110年度簡上字第145號 110年度簡上字第145號  判 決  日 期 110年8月19日 110年8月19日 確定判決 法        院 臺灣臺中地方法院 臺灣臺中地方法院  案        號 110年度簡上字第145號 110年度簡上字第145號  判        決 確 定  日 期 110年8月19日 （不得上訴） 110年8月19日 （不得上訴） 是否為得易科罰金、得易服社會勞動之案件  得易科罰金  得易服社會勞動  得易科罰金  得易服社會勞動  備           註  臺灣臺中地方檢察署110年度執字第11188號    編號1至5號，經臺灣臺中地方法院以109年度簡字第1440號刑事簡易判決定應執行有期徒刑1年2月，再經臺灣臺中地方法院以110年度簡上字第 145號刑事判決上訴駁回確定  
編           號  3 4 罪           名  竊盜 竊盜 宣    告     刑  有期徒刑4月 有期徒刑3月 犯  罪  日   期  109年9月7日 109年8月13日 偵查(自訴)機關年  度  案   號  臺灣臺中地方檢察署 109年度偵字第33576、34267、34272、35087號 臺灣臺中地方檢察署 109年度偵字第33576、34267、34272、35087號 最後事實審 法        院 臺灣臺中地方法院 臺灣臺中地方法院  案        號 110年度簡上字第145號 110年度簡上字第145號  判 決  日 期 110年8月19日 110年8月19日 確定判決 法        院 臺灣臺中地方法院 臺灣臺中地方法院  案        號 110年度簡上字第145號 110年度簡上字第145號  判        決 確 定  日 期 110年8月19日 （不得上訴） 110年8月19日 （不得上訴） 是否為得易科罰金、得易服社會勞動之案件  得易科罰金  得易服社會勞動  得易科罰金  得易服社會勞動  備           註  臺灣臺中地方檢察署110年度執字第11188號    編號1至5號，經臺灣臺中地方法院以109年度簡字第1440號刑事簡易判決定應執行有期徒刑1年2月，再經臺灣臺中地方法院以110年度簡上字第 145號刑事判決上訴駁回確定  
編           號  5 6 罪           名  竊盜 竊盜 宣    告     刑  有期徒刑3月 有期徒刑4月 犯  罪  日   期  109年8月13日 109年8月21日 偵查(自訴)機關年  度  案   號  臺灣臺中地方檢察署 109年度偵字第33576、34267、34272、35087號 臺灣臺中地方檢察署 109年度偵字第27000號 最後事實審 法        院 臺灣臺中地方法院 臺灣高等法院臺中分院  案        號 110年度簡上字第145號 110年度上易字第281號  判 決  日 期 110年8月19日 110年8月26日 確定判決 法        院 臺灣臺中地方法院 臺灣高等法院臺中分院  案        號 110年度簡上字第145號 110年度上易字第281號  判        決 確 定  日 期 110年8月19日 （不得上訴） 110年8月26日 （不得上訴） 是否為得易科罰金、得易服社會勞動之案件  得易科罰金  得易服社會勞動  得易科罰金  得易服社會勞動  備           註  臺灣臺中地方檢察署 110年度執字第11188號 臺灣臺中地方檢察署 110年度執字第11687號   編號1至5號，經臺灣臺中地方法院以109年度簡字第1440號刑事簡易判決定應執行有期徒刑1年2月，再經臺灣臺中地方法院以110年度簡上字第145號刑事判決上訴駁回確定